臺灣彰化地方法院刑事判決　　　　　　　　　　　　九十一年度易字第一一七四號
　　公　訴　人　臺灣彰化地方法院檢察署檢察官
　　被　　　告　甲○○　男二十.
右列被告因竊盜案件，經檢察官聲請簡易判決處刑（九十一年度偵字第六六九三號）
，本院員林簡易庭認不宜以簡易判決處刑，簽移由普通庭依通常程序審理（九十一年
度員簡字第三一九號），本院判決如左：
        主  文
甲○○竊盜，處拘役拾日，如易科罰金，以佰元折算壹日。緩刑貳年。
        事  實
一、甲○○於民國九十一年七月二十四日下午七時許，與友人乙○○等人一同前往址
    設彰化縣員林鎮○○○路之「銀櫃ＫＴＶ」包廂內消費，同日下午十時許，因見
    乙○○將其所有諾基亞廠牌、八八五五型行動電話一支（內含00000000
    00號門號卡在內）暫置於包廂桌上，前往櫃檯結帳，且斯時包廂內並無他人，
    認有機可乘，竟頓萌為自己不法所有之意圖，徒手竊取上開行動電話（內含門號
    卡一張）一支，得逞後隨即離去。旋乙○○返回包廂，發現前開行動電話失竊，
    嗣並報警處理，經警循上開行動電話之序號，查悉該行動電話失竊後經插放00
    00000000號、0000000000號門號卡使用，且前開二門號之申
    請使用人為甲○○，於九十一年九月十一日下午七時二十五分許，為警通知甲○
    ○到案而查獲。
二、案經臺中巿警察局第四分局報請臺灣彰化地方法院檢察署檢察官偵查後聲請簡易
    判決處刑，經本院改依通常程序審判。
        理  由
一、訊據被告甲○○固坦認於右揭時、地，徒手將上開被害人乙○○所有之行動電話
    （內含門號一張）一支取走，且當時包廂內並無其他人在場等情不諱，然矢口否
    認涉有何右揭犯行，辯稱：伊並無竊盜之意云云。惟查：右揭事實，業據被害人
    乙○○於警訊時指述綦詳，又被告於本院審理時坦認當日一同前往「銀櫃ＫＴＶ
    」唱歌之友人有七、八人，伊知悉該次召集、聯絡聚會之友人陳榮洲之電話號碼
    ，惟伊未曾撥打電話向陳榮洲試行查詢並聯絡上開手機之所有人，亦未將上開行
    動電話交由警察機關處理，且伊取走前揭行動電話後，將被害人乙○○所有之0
000000000號門號卡丟棄（丟棄前未曾以上開門號卡撥打電話使用），
    並將所有0000000000號等門號卡插入該行動電話內使用，迄九十一年
    九月十一日下午七時二十五分許為警通知到案查獲時止，前揭行動電話均係伊在
    使用等語。是被告於前開「銀櫃ＫＴＶ」包廂內取走被害人乙○○所有之行動電
    話一支後，不惟並無任何試圖尋找電話所有人之舉動，反係將上開行動電話放入
    自己申請之門號卡使用，足認被告取走前揭被害人乙○○所有行動電話之初，即
    有為自己不法所有之竊盜意圖，被告辯稱無竊盜之意云云，顯係事後卸責之詞，
    無可採信。此外，復有通聯紀錄、行動電話基本資料各一份在卷可稽，本件事證
    明確，被告犯行洵堪認定。
二、核被告所為，係犯刑法第三百二十條第一項之普通竊盜罪。爰審酌被告之素行、
    犯罪之動機、目的係為圖一己之私利、手段、竊取物品之價值、所生危害及犯罪
    後之態度等一切情狀，量處如主文所示之刑，並諭知易科罰金之折算標準，以示
    懲儆。末查，被告前未曾受有期徒刑以上刑之宣告，有臺灣彰化地方法院檢察署
    刑案資料查註紀錄表及臺灣高等法院被告全國前案紀錄表各一份在卷可憑，被告
    經此科刑教訓，當知警惕而無再犯之虞，本院認其所宣告之刑，以暫不執行為適
    當，爰併諭知緩刑二年，以勵自新。
據上論斷，應依刑事訴訟法第四百五十二條、第二百九十九條第一項前段，刑法第三
百二十條第一項、第四十一條第一項前段、第七十四條第一款，罰金罰鍰提高標準條
例第一條前段、第二條，判決如主文。
本案經檢察官郭銘禮到庭執行職務
中      華      民      國    九十一    年     十二     月     二十     日
                                  臺灣彰化地方法院刑事第三庭
                                      法      官  李  雅  俐
右正本證明與原本無異。
如不服本判決，應於判決送達後十日內，向本院提出上訴狀（須附繕本）。
告訴人或被害人對於判決如有不服具備理由請求檢察官上訴者，其上訴期間之計算係
以檢察官收受判決正本之日期為準。
                                      法院書記官  陳  佳  宏
中      華      民      國    九十一    年     十二     月   二十七     日
附錄論罪科刑法條：
刑法第三百二十條第一項：
意圖為自己或第三人不法之所有，而竊取他人之動產者，為竊盜罪，處五年以下有期
徒刑、拘役或五百元以下罰金。
